【裁判字號】    97,交聲,240
【裁判日期】    970925
【裁判案由】    違反道路交通管理處罰條例
【裁判全文】
臺灣宜蘭地方法院交通事件裁定         97年度交聲字第240號
移送機關    交通部公路總局臺北區監理所宜蘭監理站
異  議  人  遂昌汽車貨運股份有限公司
即受處分人       統一編號：0.
上列異議人因違反道路交通管理處罰條例案件，對於交通部公路
總局臺北區監理所宜蘭監理站於民國97年8月7日所為之處分（宜
監字第裁43-Q00000000號）聲明異議，本院裁定如下：
    主  文
異議駁回。
    理  由
一、原處分機關裁決意旨略以：本件異議人即受處分人遂昌汽車
    貨運股份有限公司所有之車牌號碼630-HX號營業貨運曳引車
    於民國97年5月27日下午15時15分許，因載運泥土（車廂號
    碼56-UT）未依規定使用專用車輛，在葫蘆堵橋南端處為宜
    蘭縣警察局三星分局員警以宜警交字第Q00000000號製單舉
    發，交通部公路總局臺北區監理所宜蘭監理站遂依道路交通
    管理處罰條例第29條之1第1項規定，裁處受處分人罰鍰新臺
    幣（下同）4萬元。
二、異議意旨略以：罰單內容為汽車載運泥土，然遭舉發當日上
    開營業貨運曳引車所載運物品實為水泥副原料（黏土），依
    規定不必用砂石專用車斗載運，乃聲明異議撤銷原處分云云
    。
三、按「裝載砂石、土方未依規定使用專用車輛或其專用車廂未
    合於規定或變更車廂者，處汽車所有人新臺幣四萬元以上八
    萬元以下罰鍰，並當場禁止通行。」道路交通管理處罰條例
    第29條之1第1項定有明文。
四、經查，本件異議人固不否認其所有之車號630-HX號營業貨運
    曳引車非使用砂石專用車廂等情不諱，惟認其裝載非砂石土
    方，不需依規定使用砂石專用車斗，並辯稱：所載運者為水
    泥副原料之黏土，並非砂石，無須使用載運砂石土方之專用
    車廂云云。惟查，宜蘭縣政府警察局三星分局以97年6月26
    日警星交字第0976004051號函說明：「曳引車630-HX號，於
    97年5月27日葫蘆堵大橋，因載運土方行駛道路未使用砂石
    專用車廂，為本分局當場攔停告發（違規單號：宜警交字第
    Q00000000號），經查當時所載物為土方（如附件照片）依
    道路交通管理處罰條例第29條之1規定『裝載砂石、土方未
    依規定使用專用車輛……』其中含土方在內」（參見本院卷
    第10頁），並有舉發照片2幀在卷可稽。可見異議人所有之
    上開車輛當時所載運之物含有土方，合於前開條例處罰規定
    ，故受處分人所辯其舉發當時所載運的係泥土，並非砂石土
    方，無須使用載運砂石土方之專用車廂云云，顯屬飾卸之詞
    ，不足為據。
五、綜上所述，受處分人確有裝載砂石土方未依規定使用專用車
    輛（廂）之違規事實，從而原處分機關依道路交通管理處罰
    條例第29條之1之規定，裁處受處分人罰鍰4萬元，核無違誤
    。本件受處分人之異議為無理由，應予駁回。
據上論斷，應依道路交通案件處理辦法第19條，裁定如主文。
中    華    民    國    97    年    9     月    25    日
                  交通法庭法  官  辜漢忠
以上正本證明與原本無異。
如不服本裁定，應於裁定送達後5日內，向本院提出抗告狀。（
應附繕本）
                          書記官  許麗汝
中    華    民    國    97    年    9     月    25    日


司法院資訊處製作；財團法人民間司法改革基金會備份。
